臺灣板橋地方法院民事判決　九十一年度訴字第七二四號
　　原　　　　　告　台灣中小企業股份有限公司
　　法 定 代 理 人　王榮周.
　　訴 訟 代 理 人　陳佑旻.
　　兼右法定代理人　陳德興
　　被　　　　　告　乙○○
　　　　　　　　　　甲○○
　　右一法定代理人　吳敏男
　　右一法定代理人　徐泰碧
右當事人間請求返還消費借貸款等事件，本院判決如左：
    主      文
被告世亞企業有限公司、陳德興、乙○○、甲○○等四人應連帶給付原告新臺幣貳佰
壹拾捌萬陸仟柒佰零伍元，及其中新臺幣壹佰貳拾萬伍仟捌佰拾捌元部分自民國
九十一年二月二十二日起至清償日止按週年利率百分之七點九一八計算之利息，暨自
民國九十一年三月二十三日起至清償日止，其逾期在六個月以內部分按前揭利率百分
之十、逾期超過六個月部分按前揭利率百分之二十計算之違約金；另新臺幣玖拾伍萬
零捌佰陸拾柒元部分自民國九十年十一月二十六日起至清償日止按週年利率百分之八
點四五八計算之利息，暨自民國九十年十二月二十七日起至清償日止，其逾期在六個
月以內部分按前揭利率百分之十、逾期超過六個月部分按前揭利率百分之二十計算之
違約金；被告世亞企業有限公司、陳德興、乙○○、甲○○等四人所負上開債務於後
開第二項所示之被告之清償範圍內免其給付義務。
被告銘豪紙器有限公司應給付原告新臺幣玖萬仟捌佰伍拾柒元，及自民國九十一年
一月二十一日起至清償日止按週年利率百分之六計算之利息；被告亞細亞彩色製版有
限公司應給付原告新臺幣壹拾柒萬仟貳佰伍拾元，及自民國九十一年一月二十一日
起至清償日止按週年利率百分之六計算之利息；被告銘豪紙器有限公司、被告亞細亞
彩色製版有限公司等二人所負上開債務於前開第一項所示之被告之清償範圍內免其給
付義務。
訴訟費用由被告世亞企業有限公司、陳德興、乙○○、甲○○、銘豪紙器有限公司、
亞細亞彩色製版有限公司等六人連帶負擔五分之一，餘由被告世亞企業有限公司、陳
德興、乙○○、甲○○等四人連帶負擔。
本判決第一項於原告以新臺幣柒拾萬元或等值之中央政府重大交通建設公債八十六年
度甲類第九期債票為被告被告世亞企業有限公司、陳德興、乙○○、甲○○等四人提
供擔保後，得為假執行；本判決第二項得假執行。
    事      實
甲、原告方面：
一、聲明：
  （一）被告世亞企業有限公司、陳德興、乙○○、甲○○應連帶給付原告新臺幣（
        下同）二百一十八萬六千七百零五元，及其中一百二十三萬五千八百三十八
        元部分自民國九十一年二月二十二日起至清償日止按週年利率百分之七點九
        一八計算之利息，暨自民國九十一年三月二十三日起至清償日止，其逾期在
        六個月以內部分按前揭利率百分之十、逾期超過六個月部分按前揭利率百分
        之二十計算之違約金；另九十五萬零八百六十七元部分自民國九十年十一月
        二十六日起至清償日止按週年利率百分之八點四五八計算之利息，暨自民國
        九十年十二月二十七日起至清償日止，其逾期在六個月以內部分按前揭利率
        百分之十、逾期超過六個月部分按前揭利率百分之二十計算之違約金。本項
        債務於第二項債務清償範圍內視為消滅。
  （二）被告銘豪紙器有限公司應給付原告九萬三千八百五十七元，及自民國九十一
        年一月二十一日起至清償日止按週年利率百分之六計算之利息。被告亞細亞
        彩色製版有限公司應給付原告一十七萬三千二百五十元，及自民國九十一年
        一月二十一日起至清償日止按週年利率百分之六計算之利息。本項被告於第
        一項債務清償完畢時，免除給付之義務。
  （三）第一項之請求，原告願提供相當擔保額之中央政府重大交通建設公債八十六
        年度甲類第九期債票或現金供擔保後宣告假執行；第二項請求金額，請依職
        權宣告假執行。
二、陳述：
  （一）本案因訴之合併，致本案之全部不屬於民事訴訟法第四二七條第二項之範圍
        ，依同法第四三五條之規定，應全部適用通常訴訟程序。另依被告世亞企業
        有限公司、陳德興、乙○○、甲○○等四人與原告簽訂之授信約定書第十二
        條約定，合意以鈞院為第一審管轄法院。
  （二）被告世亞企業有限公司分別於九十年五月十七日、九十年九月二十六日邀同
        被告陳德興、乙○○、甲○○為連帶保證人向原告借得一百五十萬元、一百
        萬元之借款，截至目前為止，被告於原告處之借款合計二百一十八萬六千七
        百零五元，目前該二筆皆已逾期多日未依約按期繳付，被告等自應負連帶給
        付責任。
  （三）被告世亞企業有限公司為清償前述金額之一部，背書轉讓被告銘豪紙器有限
        公司所簽發之票據號碼為ＡＹ0000000號、票載發票日為九十一年一
        月二十日、票面金額為九萬三千八百五十七元之支票、及被告亞細亞彩色製
        版有限公司所簽發之票據號碼為ＡＪ0000000號、票載發票日為九十
        一年一月二十日、票面金額為十七萬三千二百五十元之支票，共計二十六萬
        七千一百零七元，經原告於九十一年一月二十一日提示後均遭退票，此部分
        依票據法第九十六條第一項規定對發票人之被告連帶求償。
  （四）請求之第一項、第二項之請求為具有不真正連帶債務之法律關係。
三、證據：提出授信約定書、借據、支票及退票理由單等影本為證據。
乙、被告方面：被告世亞企業有限公司、陳德興、乙○○、甲○○、銘豪紙器有限公
    司等五人經合法通知未於言詞辯論期日到場，亦未提出準備書狀作何聲明或陳述
    。被告亞細亞彩色製版有限公司到庭所為聲明、陳述略以：
一、聲明：駁回原告之訴及假執行之聲請。
二、陳述：當初開支票是交印刷品給被告世亞企業有限公司印刷，我開給被告公司票
    ，原本是說把工作完成才可以兌現，被告也開立壹張票給我，而且被告也沒有完
    成工作，被告開給我的保證票也跳票了，我原本要假處分那張票，但是因為時間
    上來不及作業等語。
    理      由
一、程序方面：被告世亞企業有限公司、陳德興、乙○○、甲○○、銘豪紙器有限公
    司等五人經合法通知，未於言詞辯論期日到場，核無民事訴訟法第三百八十六條
    各款所列情形，爰依原告之聲請，由其一造辯論而為判決。
二、原告主張之前揭事實業據原告提出與其陳述相符之授信約定書、借據、支票及退
    票理由單等影本為證據，自堪信為真實，被告亞細亞彩色製版有限公司雖抗辯稱
    原告所執其所簽發之支票乃因將印刷品交予被告世亞企業有限公司印刷才簽發交
    付的，有與世亞企業有限公司約定工作完成才可以兌現，但世亞企業有限公司並
    未將工作完成等語，然按發票人應依票面文義負責，票據法第五條第一項規定甚
    明，被告亞細亞彩色製版有限公司既然簽發前述面額十七萬三千二百五十元之支
    票，則執票人即原告自得主張票據權利，請求被告亞細亞彩色製版有限公司支付
    票款，被告亞細亞彩色製版有限公司此部分抗辯並無理由，並無可採；另原告對
    於各被告所請求之金額及請求權基礎雖有不同，惟其所得請求之範圍仍以其對於
    被告世亞企業有限公司之消費借貸款返還請求權為範圍，而被告銘豪紙器有限公
    司、亞細亞彩色製版有限公司二者所負僅為就其所簽發之支票票款範圍內負清償
    責任而已，而為不真正連帶債務，則於各被告分別就其應負責清償部分而為清償
    後，其餘被告於其所清償之範圍內自應免其清償責任；從而，原告主張依消費借
    貸、連帶保證、給付票款等法律關係，請求被告等依照其聲明所示之金額給付，
    為有理由，應予准許。
三、假執行之宣告：原告請求之第一項關於消費借貸部分，原告陳明願供擔保以代釋
    明聲請宣告假執行，核與法律規定相符，爰酌定相當擔保金額，准予假執行。另
    關於原告請求之第二項部分係命清償票據上債務之判決，應依民事訴訟法第三百
    八十九條第一項第四款規定，依職權宣告假執行。
四、結論：本件原告之訴為有理由，依民事訴訟法第三百八十五條第一項前段、第八
    十五條第一項、第二項、第三百八十九條第一項第四款、第三百九十條第二項，
    判決如主文。
中　　　華　　　民　　　國　　九十一　　年　　　七　　　月　　　二　　　日
                                臺灣板橋地方法院民事第一庭
~B法　    官　許瑞東
右正本證明與原本無異。
如不服本判決，應於判決送達後廿日內，向本院提出上訴狀。
中　　　華　　　民　　　國　　九十一　　年　　　七　　　月　　　二　　　日
~B法院書記官　陳淑芳
